臺灣高等法院刑事裁定　　　　　　　　　　　　　　　　九十一年度交抗字第二號
　　抗　告　人
　　即受處分人　甲○○
右抗告人因違反道路交通管理處罰條例案件，不服臺灣板橋地方法院中華民國九十年
十一月二十一日裁定（九十年度交聲字第九五二號），提起抗告，本院裁定如左：
    主  文
抗告駁回。
    理  由
一、按汽車行駛於高速公路或設站管制之道路，而不遵管制之規定者，處汽車駕駛人
    新臺幣三千元以上六千元以下罰鍰；汽車駕駛人，駕駛汽車經測試檢定後，其吐
    氣所含酒精成份超過每公升○‧二五毫克以上者，不得駕車；又駕駛汽車有酒精
    濃度過量者，處新臺幣一萬五千元以上六萬元以下罰鍰，並當場禁止其駕駛及吊
    扣其駕駛執照一年，道路交通安全規則第一百十四條第二款及道路交通管理處罰
    條例第三十三條第一項、第三十五條第一項第一款分別定有明文。
二、抗告意旨略以：民國九十年七月二十四日晚上宴席結束後，抗告人即受處分人甲
    ○○在友人家休息約四小時，駕駛車牌２Ｒ—０二三號營業小客車，行經時速限
    速一百公里之國道第三號高速公路北向十公里處，為警以雷達測速器測得該車以
    時速一百十五公里超速行駛，經警攔檢為酒精測試，當時抗告人雖有飲酒，然已
    先休息四小時左右，且其事後猶能將當時經過情形詳細陳述，而警員掣單舉發後
    仍讓其駕車離去，並未當場禁止其駕駛，足徵當時其精神狀態良好，警察亦無法
    明確確定酒精測定器之準確度，原審逕認酒精測定器由工業技術研究院檢驗合格
    ，準確度應無疑慮，認抗告人酒後違規駕車，實難令人甘服，為此，提起抗告。
三、原裁定認抗告人於九十年七月二十五日上午四時四十三分，駕駛車牌２Ｒ—０二
    三號營業小客車，行經時速限速一百公里之國道第三號高速公路北向十公里處，
    為警以雷達測速器測得該車以時速一百十五公里超速行駛，經警攔檢為酒精測試
    ，其吐氣所含酒精濃度達每公升０．二六毫克，超過每公升０．二五毫克之標準
    值，在上開地點經警掣單舉發之事實，有舉發違反道路交通管理事件通知單影本
    一紙為證（見原審卷第五頁），且員警製單舉發違反道路交通管理處罰條例之違
    規事實，本質為行政處分，係公務員基於職務上權力，依法就特定之具體事件所
    為具公法上效果之單方行政行為，基於公務員為公法上行為具有公信力之原則，
    該行政處分當可被推定為真正。質之抗告人亦自承當日其確酒後駕車行經國道第
    三號高速公路北十公里處等情，是抗告人上開違規事實，事證明確。抗告意旨雖
    以當時其精神狀態良好，並無不能安全駕車之情事云云。惟抗告人其飲酒後精神
    狀態是否良好等，核與抗告人酒後駕車違規事實之認定無關，又抗告人質疑酒精
    測定器之準確度，惟查，酒精測定器均定期委由工業技術研究院檢驗合格，準確
    度應無疑慮，復有內政部警政署國道公路警察局第七警察隊九十年九月十二日九
    十公警國七交字第一０二三號函文附卷可稽（見原審卷第七頁），原處分機關裁
    處抗告人罰鍰二萬二千五百元並吊扣駕駛執照十二個月，即無不合。原裁定據以
    認定抗告人酒後駕車，駁回其對該裁決之異議，雖誤引九十年一月十七日修正公
    布前之道路交通管理處罰條例第三十五條，以及將抗告人當時駕車時速誤載為一
    百五十四公里，應予更正外，經核尚無違誤。抗告人猶執陳詞指摘原裁定不當，
    為無理由，應予駁回。
據上論斷，應依道路交通案件處理辦法第二十六條，刑事訴訟法第四百十二條，裁定
如主文。
中      華      民      國          九十一    年      一    月    十七  日
                              臺灣高等法院交通法庭
                                  審判長法  官   陳  春  秋
                                        法  官   王  麗  莉
                                        法  官   徐  培  元
右正本證明與原本無異。
不得再抗告。
                                        書記官   陳  建  邦
中      華      民      國      九十一   年    一     月      二十一    日
